【裁判字號】    98,交易,749
【裁判日期】    981229
【裁判案由】    公共危險
【裁判全文】
臺灣臺北地方法院刑事判決             98年度交易字第749號
公  訴  人  臺灣臺北地方法院檢察署檢察官
被      告  甲○○
上列被告因公共危險案件，經檢察官提起公訴（九十八年度偵字
第二六六五三號），本院判決如下：
    主      文
甲○○服用酒類，不能安全駕駛動力交通工具而駕駛，累犯，處
有期徒刑伍月，如易科罰金，以新臺幣壹仟元折算壹日。
    事實及理由
一、本案犯罪事實除引用如附件所示之起訴書之記載外，另補充
    記載如下：甲○○於民國九十二年間，因犯公共危險罪，經
    本院以九十二年度店交簡字第三五九號簡易判決判處罰金銀
    元三萬元確定，於九十二年十一月四日罰金繳清執行完畢。
    甲○○係自九十八年十月三十日二十二時起至同年月三十一
    日凌晨一時止共飲用玻璃瓶裝之臺灣啤酒二至三瓶。
二、證據名稱：
(一)被告甲○○於警詢及本院審理中之自白（見本院九十八年十
    二月二十四日審判筆錄）。
(二)臺北市政府警察局舉發違反道路交通管理事件通知單影本、
    酒精濃度測試單、刑法第一百八十五條之三案件測試觀察紀
    錄表、生理平衡檢測表。
三、按刑法第一百八十五條之三所謂「不能安全駕駛」，係抽象
    危險犯，不以發生具體危險為必要，參考德國、美國之認定
    標準，對於酒精濃度呼氣已達每公升零點五五毫克或血液濃
    度達百分之零點一一以上，肇事率為一般正常人之十倍，認
    為已達「不能安全駕駛」之標準，此業經法務部於八十八年
    五月十八日以八十八法檢字第○○一六六九號函告週知，應
    為絕對不能安全駕駛動力交通工具。而就醫學文獻所知，酒
    精對人體造成之影響，於呼氣酒精濃度達每公升零點二五毫
    克即會輕度中毒，造成輕度協調功能降低；呼氣酒精濃度達
    每公升零點五毫克時屬輕到中度中毒症狀，出現反應較慢、
    感覺減低、影響駕駛之狀況；當呼氣酒精濃度達每公升零點
    七五毫克時，將造成思考與個性行為改變等症狀；當呼氣酒
    精濃度達到每公升一點零毫克時，將造成中度中毒，而有步
    態不穩、噁心嘔吐、精神混惑不清晰等症狀，達到每公升一
    點五毫克時，則為中到重度中毒，將有說話不清楚、感覺喪
    失、視力模糊等症狀；達到每公升二點零毫克時，則為重度
    中毒，出現體溫與血糖均降低，肌肉控制差，甚至會導致癲
    癇發作等情況；達到每公升三點五毫克時，則已經神智不清
    ，反射減低，甚至呼吸抑制，而可能致命，此復經行政院國
    軍退除役官兵輔導委員會臺北榮民總醫院八十八年八月五日
    （八八）北總內字第二六八六八號函闡釋綦詳。本案被告之
    呼氣酒精濃度值達每公升零點六三毫克，依上開說明，足認
    被告已達不能安全駕駛之程度，殆無疑義。
四、核被告所為，係犯刑法第一百八十五條之三之服用酒類不能
    安全駕駛動力交通工具而駕駛罪。查被告於九十七年間，因
    犯公共危險罪，經臺灣士林地方法院以九十七年度士交簡字
    第二○九七號簡易判決判處有期徒刑二月確定，於九十八年
    六月二日易科罰金執行完畢，有臺灣高等法院被告前案紀錄
    表在卷可按，其受徒刑之執行完畢，五年以內故意再犯本案
    有期徒刑以上之罪，為累犯，應依刑法第四十七條第一項之
    規定，加重其刑。爰審酌被告前已有多次公共危險罪之前科
    ，其於前開時、地服用酒類後，卻仍騎乘機車上路而為本案
    之服用酒類不能安全駕駛動力交通工具而駕駛犯行，其顯心
    存僥倖，且罔顧他人生命、身體、健康、財產安全，然參酌
    其此次酒後駕車行為駕車距離不遠，且未造成他人受傷，於
    本院審理時復已坦承犯行，甚有悔意，態度良好，兼衡其生
    活狀況、智識程度等一切情狀，認公訴人於本院審理中所求
    處之有期徒刑七月，尚嫌過重，爰量處如主文所示之刑，並
    諭知易科罰金之折算標準。
五、本案為有期徒刑得易科罰金之有罪判決，爰依刑事訴訟法第
    三百十條之一之規定為判決之記載，附此敘明。
據上論斷，應依刑事訴訟法第二百八十四條之一、第二百九十九
條第一項前段、第三百十條之一第一項、第二項，刑法第一百八
十五條之三、第四十七條第一項、第四十一條第一項前段，刑法
施行法第一條之一第一項，判決如主文。
本案經檢察官周懷廉到庭執行職務
中    華    民    國    98    年    12    月    29    日
                  交通法庭  法  官  黃紹紘
以上正本證明與原本無異。
如不服本判決應於收受送達後十日內向本院提出上訴書狀，並應
敘述具體理由；其未敘述上訴理由者，應於上訴期間屆滿後二十
日內向本院補提理由書（均須按他造當事人之人數附繕本）「切
勿逕送上級法院」。告訴人或被害人如對於本判決不服者，應具
備理由請求檢察官上訴，其上訴期間之計算係以檢察官收受判決
正本之日期為準。
                            書記官  陳靜君
中    華    民    國    99    年    1     月    6     日
附錄本案論罪科刑所犯法條全文
刑法第一百八十五條之三
服用毒品、麻醉藥品、酒類或其他相類之物，不能安全駕駛動力
交通工具而駕駛者，處一年以下有期徒刑、拘役或科或併科十五
萬元以下罰金。
附件：
臺灣臺北地方法院檢察署檢察官起訴書
                                     98年度偵字第26653號
    被      告  甲○○  男  43歲（民國○○年○○月○○日生）
                        住臺北縣泰山鄉○○路220巷11號5樓
                        國民身分證統一編號：Ｚ000000000號
上列被告因公共危險案件，業經偵查終結，認應提起公訴，茲將
犯罪事實及證據並所犯法條分敘如下：
        犯罪事實
一、甲○○前於民國97年間，因公共危險案件經臺灣士林地方法
    院以97年度士交簡字第2097號判處有期徒刑2月確定，甫於
    98年6月2日易科罰金執行完畢；又於98年間，因公共危險案
    件，經臺灣臺北地方法院以98年北交簡字第124號判處有期
    徒刑4月確定。詎其仍不知悔悛，明知酒後不得駕駛動力交
    通工具，於98年10月31日凌晨1時許，在臺北市○○區○○
    路京華城旁邊某海產店飲用酒類後，已達不能安全駕駛動力
    交通工具之程度，竟仍騎乘車牌號碼BEY－822號重機車行駛
    ，嗣於同日凌晨1時8分許，行經臺北市○○路○段245巷與南
    京東路口，因酒味濃厚，為警盤查，並測得其呼氣酒精濃度
    達每公升0.63毫克，始悉上情。
二、案經臺北市政府警察局松山分局報告偵辦。
        證據並所犯法條
一、被告甲○○經傳喚未到庭。惟查，前揭事實，業據被告於警
    詢時坦承不諱，復有被告生理平衡檢測表、酒精測試表、臺
    北市政府警察局舉發違反道路交通管理事件通知單影本及刑
    法第185條之3案件測試觀察紀錄表各1紙在卷可查。次按汽
    車駕駛人飲酒後其吐氣所含酒精濃度超過每公升0.25毫克或
    血液中酒精濃度超過百分之0.05以上者不得駕車，道路交通
    安全規則第11 4條第2款定有明文。且就醫學文獻所知，酒
    精對人體之影響程度乃依血中酒精濃度而定，而警方測試器
    所測得之呼氣酒精濃度（單位mg/L）乘以200即為當時之血
    中酒精濃度（單位mg/dL），又當呼氣濃度達0.25毫克時，
    將造成輕度協調功能降低之輕度中毒症狀，當呼氣濃度達
    0.50毫克時，將造成反應較慢、感覺減低、影響駕駛等輕到
    中度之中毒症狀，當呼氣濃度達0.75毫克時，將造成思考改
    變、個性行為改變等輕到中度之中毒症狀，當呼氣濃度達
    1.00毫克時，將造成步態不穩、噁心嘔吐、精神混惑不清晰
    等中度中毒症狀，此有行政院國軍退除役官兵輔導委員會臺
    北榮民總醫院民國88年8月5日（88）北總內字第26868號函
    文可稽；另依法務部88年5月18日
    （88）法檢字第001669號函示說明二揭載：參考德國、美國
    之認定標準，對於酒精濃度呼氣已達每公升0. 55毫克或血
    液濃度達百分之0.11以上者，肇事率為一般正常人之10 倍
    ，已達「不能安全駕駛」之標準等語。本案被告於上揭案發
    時地經以酒精測定器測定其呼氣酒精濃度高達每公升0.63
    毫克，揆諸上開說明，足認已達不能安全駕駛動力交通工具
    之程度。綜上，本件事證明確，被告犯嫌堪以認定。
二、核被告所為，係犯刑法第185條之3服用酒類不能安全駕駛動
    力交通工具罪嫌。查被告有如犯罪事實欄所載之犯罪科刑執
    行情形，有本署刑案資料查註紀錄表1份在卷可稽，其前受
    有期徒刑執行完畢，於五年以內故意再犯本件有期徒刑以上
    之罪，為累犯，請依刑法第47條第1項之規定加重其刑。
三、依刑事訴訟法第251條第1項提起公訴。
  此  致
臺灣臺北地方法院
中    華    民    國    98    年    11    月    27    日
                              檢  察  官  王  育  珍
本件正本證明與原本無異
中    華    民    國    98    年    12    月    14    日
                              書  記  官  林  立  中
所犯法條
中華民國刑法第185條之3
服用毒品、麻醉藥品、酒類或其他相類之物，不能安全駕駛動力
交通工具而駕駛者，處一年以下有期徒刑、拘役或科或併科十五
萬元以下罰金。

司法院資訊處製作；財團法人民間司法改革基金會備份。
